

Soy una persona eficiente, proactiva, con capacidad para trabajar en equipo, con buen manejo de comunicación asertiva.

Tengo facilidad para relacionarme con las personas identificándome por una excelente generosidad, laboriosidad, honestidad, paciencia, respeto y compromiso con el trabajo adquirido.

Logro adaptarme a cualquier situación que se pueda presentar con capacidad de liderazgo y resolución de conflictos.



Celular: 3045945916

Correo: marcelaipuz44@gmail.com

Dirección: Carrera 92a # 75-64, Bogotá



EDUCACIÓN

Universidad Distrital Francisco José de Caldas.

Lic. en Pedagogía Infantil, 2014

Colegio Liceo Santa Paula

Bachiller en la modalidad Académico, 2008.

DIANA MARCELA IPUZ MARTINEZ

LIC. EN PEDAGOGÍA INFANTIL



EXPERIENCIA LABORAL

Profesional de área Internado Vulneración I.C.B.F. Proyecto Sueños.

Fundación Laudes, Agosto 2023-Actualmente.

- Elaboración de Informes y matrices solicitadas por I.C.B.F. en el proceso de restablecimiento de derechos para postulaciones universidades y ASCUN.
 - Articulación con autoridades administrativas en los procesos de restablecimiento.
 - Capacitaciones al equipo psicosocial y talento Humanos sobre lineamientos de I.C.B.F.
 - Alianzas con entidades de la oferta cultural, recreativa y deportiva.
 - Elaboración de planes, talleres y actividades enfocadas en mecanismos de participación, derechos y deberes con padres de familia, niños, niñas, adolescentes y jóvenes.

Coordinadora de Modalidad Madres Gestantes y Lactante I.C.B.F.

Fundación Significarte, Feb 2023 - Jul 2023.

- Elaboración de Informes y matrices solicitadas por I.C.B.F. en el proceso de restablecimiento de derechos.
- Supervisión de actividades de colaboradores. Revisión de Idoneidad de documentos y control de archivo.
 - Articulación y alianza con entidades públicas.
 - Articulación con autoridades administrativas en los procesos de restablecimiento.
- Gestiones del área de salud, acompañamientos Hospitalarios.
- Capacitar al equipo psicosocial y talento Humanos sobre lineamientos de I.C.B.F.

PERFIL LABORAL

En mi experiencia laboral he logrado trabajar desde el campo pedagógico y ciudadano con operadores de I.C.B.F en el restablecimiento de derechos que atienden a niños, niñas, adolescentes, jóvenes y familias que se encuentran en situación de amenaza, inobservancia y/o vulnerabilidad, en modalidad de Externado media jornada, Modalidad Internado Protección vulneración y Discapacidad, Sistema de Responsabilidad Penal Adolescente en conflicto con la ley SRPA y Madres Gestantes y Lactantes, desarrollando diferentes acciones en la transformación social, desde un enfoque diferencial, de derechos y restaurativo enfocada en la inclusión social y resocialización desde la pedagogía con amor y la disciplina positiva.

Coordinadora Discapacidad Psicosocial I.C.B.F.

Corporación Amor por Colombia, Oct 2022-Dic 2022.

- Elaboración de Informes y matrices solicitadas por I.C.B.F. en el proceso de restablecimiento de derechos.
- Supervisión de actividades de colaboradores. Revisión de Idoneidad de documentos y control de archivo.
 - Articulación y alianza con entidades públicas.
 - Articulación con autoridades administrativas en los procesos de restablecimiento.
 - Gestiones del área de salud, acompañamientos Hospitalarios.
- Capacitar al equipo psicosocial y talento Humanos sobre lineamientos de I.C.B.F.

Profesional/Especialista de área Internado Vulneración I.C.B.F.

Corporación Amor por Colombia, Dic 2021-Oct 2022.

- Elaboración de Informes y matrices solicitadas por I.C.B.F. en el proceso de restablecimiento de derechos.
- Articulación con autoridades administrativas en los procesos de restablecimiento.
- · Gestiones del área de salud.
- Capacitaciones al equipo psicosocial y talento Humanos sobre lineamientos de I.C.B.F.
- Alianzas con entidades de la oferta cultural, recreativa y deportiva.
- Elaboración de planes, talleres y actividades enfocadas en mecanismos de participación, derechos y deberes con padres de familia, niños, niñas, adolescentes y jóvenes.



Leidy Yolanda Ipuz Martinez

Lic. En pedagogía Infantil Celular: 3168261551

Mario Alberto Tovar Ipuz

Ingeniero de Petróleos Celular: 3173748630



Christian Camilo López

Lic. En Educación Física Especialista en Administración Deportiva. Celular: 3144546318

Jeimy Bayona Bedoya

Trabajadora Social Celular: 3213880280

Pedagoga Internado Vulneración I.C.B.F.

Corporación Amor por Colombia, Abr 2018-Nov 2021.

- Realizar valoraciones, conceptos, diagnósticos pedagógicos.
- Desarrollar de actividades formativas, lúdicas, recreativas, culturales enfocadas en el proyecto de vida.
- Elaboración de informes individuales y grupales.
- Orientación y talleres a padres de familia en el proceso de restablecimiento de derechos.
- Gestiones con entidades para la garantía de los derechos.
- Vinculaciones y seguimientos académicos.

Pedagoga/Educadora Sistema de Responsabilidad Penal Adolescentes I.C.B.F.

Fundación FEI, Ago 2017-Dic 2017

- Realizar intervenciones individuales y grupales que permitan evaluar e intervenir a nivel académico.
- Desarrollar actividades desde lo pedagógico cuando situaciones emocionales o de comportamiento desestabilizadora que requiere contención
- Talleres de proyecto de vida y familiar



Pedagogía Humana

Servicio Nacional De Aprendizaje SENA, 2014

Estrategias pedagógicas para el desarrollo de Pensamiento.

Servicio Nacional De Aprendizaje SENA, 2014

Inducción a procesos pedagógicos

Servicio Nacional De Aprendizaje SENA, 2015

Higiene y Manipulación de Alimentos

Servicio Nacional De Aprendizaje SENA, 2016

Sexualidad mucho más que sexo

Universidad de los Andes COURSERA Virtual, 2017

I Simposio: El arte una estrategia pedagógica para el aprendizaje.

Asociación Integral Para El Desarrollo De Grgupos Humanos, 2015.

Diana Marcela Ipuz Martínez

C.C. 1.026.271.602 de Bogotá